---
title: "Rapport final par Bilel Mezrani et Marco Cayuela"
output:
  pdf_document: default
  html_document: default
---

```{r setup, include=FALSE}
knitr::opts_chunk$set(echo = TRUE, message=FALSE, warning = FALSE)
```

```{r packages}
library(tidyverse) 
library(openxlsx)
library(psych)
library(DataExplorer)
library(factoextra)
library(cluster)
library(gridExtra)
library(forecast)
library(fpp2)
library(cowplot)
```

## 1. Présentation du projet

Le F.B.I met à disposition un ensemble de données sur la criminalité, l'effectif policier et les personnes arrêtées chaque année de 1995 à 2019. Ces données peuvent être intéressantes pour visualiser la criminalité aux Etats-Unis et essayer d'expliquer les variations des crimes

Dans notre travail, nous nous sommes focalisés sur deux types de tableaux : l'évolution de la criminalité entre 2000 et 2019, ainsi que la répartition des crimes et des effectifs policiers selon les Etats.

## 2. Nettoyage des données

Les données téléchargées sur le site du F.B.I doivent être néttoyées car elles ne sont pas manipulables directement. En effet, il y a de nombreuses valeurs manquantes et les données ne sont pas en format tidy. Par conséquent, pour pouvoir visualiser les données et en tirer des conclusions, il faut effectuer quelques manipulations.

```{r Import Data}
fbi_df <- readxl::read_xls("04-Crime by Region, Geographic Division, 2018–2019.xls")

head(fbi_df, n = 6)
```

```{r}
options(repr.plot.width = 18, repr.plot.height = 8)

plot_missing(fbi_df)
```

On remarque que certaines colonnes et lignes sont inutiles. On les supprime. Par ailleurs, on assigne des noms aux colonnes.

```{r echo=FALSE}
fbi <- fbi_df[ c(-1,-2,-203:-211) , c(-22, -23, -24) ]

names(fbi) <- fbi[1,]

fbi <- fbi[-1,]
```

On va aussi supprimer la criminalité pour 100000 habitants car cela crée des variables NA. On peut d'ailleurs faire réapparaître ces variables si on le souhaite donc ce n'est pas un problème.

```{r}
crime_per_hundred_thousand <- which(names(fbi) %in% NA)

fbi <- fbi[-1, -crime_per_hundred_thousand]
fbi <- as_tibble(fbi, .name_repair = "unique")
fbi <- fbi %>% fill(Area)

head(fbi, n=6)
```

On crée des nouvelles variables représentant les régions et les divisions géographiques.

```{r}
fbi <- fbi %>% mutate(Region = NA, Geographic_Division = NA )
fbi <- fbi[c(13:14, 1:12)]

fbi <- fbi  %>% mutate(Area = str_trim(Area))

head(fbi, n=6)
```

Enfin, on complète en fonction des Etats.

```{r}
fbi$Region[
  which(fbi$Area %in% c(
    "Connecticut", "Maine", "Massachusetts", "New Hampshire", "Rhode Island", 
    "Vermont", "New Jersey", "New York", "Pennsylvania"
    )
      )
        ] <- "Northeast"

#### Northeast - New England
fbi$Geographic_Division[
  which(fbi$Area %in% c(
    "Connecticut", "Maine", "Massachusetts", "New Hampshire", "Rhode Island", "Vermont"
  )
    )
      ] <- "New England"
                         
#### Northeast - Middle Atlantic                     
fbi$Geographic_Division[
  which(fbi$Area %in% c(
    "New Jersey", "New York", "Pennsylvania"
  )
    )
      ] <- "Middle Atlantic"



################################ Midwest ################################ 

fbi$Region[
  which(fbi$Area %in% c(
    "Illinois", "Indiana", "Michigan", "Ohio", "Wisconsin", 
    "Iowa5", "Kansas", "Minnesota", "Missouri", "Nebraska", "North Dakota", "South Dakota"
  )
    )
      ] <- "Midwest"

#### Midwest - East North Central
fbi$Geographic_Division[
  which(fbi$Area %in% c(
  "Illinois", "Indiana", "Michigan", "Ohio", "Wisconsin"
  )
    )
      ] <- "East North Central"

#### Midwest - West North Central
fbi$Geographic_Division[
  which(fbi$Area %in% c(
  "Iowa5", "Kansas", "Minnesota", "Missouri", "Nebraska", "North Dakota", "South Dakota"
  )
    )
      ] <- "West North Central"




################################ South ################################ 

fbi$Region[
  which(fbi$Area %in% c(
  "Delaware", "District of Columbia6", "Florida",
  "Georgia", "Maryland", "North Carolina7", "South Carolina", 
  "Virginia", "West Virginia","Alabama", "Kentucky", "Mississippi", 
  "Tennessee", "Arkansas", "Louisiana", "Oklahoma", "Texas"
  )
    )
      ] <- "South"

#### South - South Atlantic 
fbi$Geographic_Division[
  which(fbi$Area %in% c(
  "Delaware", "District of Columbia6", "Florida", "Georgia", 
  "Maryland", "North Carolina7", "South Carolina", "Virginia", "West Virginia"
  )
    )
      ] <- "South Atlantic"

#### South - East South Central
fbi$Geographic_Division[
  which(fbi$Area %in% c(
  "Alabama", "Kentucky", "Mississippi", "Tennessee"
  )
    )
      ] <- "East South Central"

#### South - West South Central
fbi$Geographic_Division[
  which(fbi$Area %in% c(
    "Arkansas", "Louisiana", "Oklahoma", "Texas"
      )
        )
          ] <- "West South Central"



################################ West ################################ 

fbi$Region[
  which(fbi$Area %in% c(
    "Arizona", "Colorado", "Idaho", "Montana", "Nevada",
    "New Mexico", "Utah", "Wyoming", "Alaska", "California", 
    "Hawaii", "Oregon", "Washington", "Puerto Rico"
    )
      )
         ] <- "West"

#### West - Mountain
fbi$Geographic_Division[
  which(fbi$Area %in% c(
    "Arizona", "Colorado", "Idaho", "Montana", "Nevada", "New Mexico", "Utah", "Wyoming"
    )
     )
        ] <- "Mountain"

#### West - Pacific
fbi$Geographic_Division[
  which(fbi$Area %in% c(
    "Alaska", "California", "Hawaii", "Oregon", "Washington", "Puerto Rico"
    )
      )
        ] <- "Pacific"



################################ TOTAL ################################ 

# ve Amerika toplamını da Total olarak gösterelim.
fbi$Region[which(fbi$Area == "United States Total5, 6, 7")] <- "Total"

fbi$Geographic_Division[which(fbi$Area == "United States Total5, 6, 7")] <- "Total"

head(fbi, 10)

```

On s'occupe des derniers problèmes liés aux données et aux valeurs manquantes.

```{r}
# Total
fbi_total <- fbi %>% filter(Region == "Total")

# Region
fbi_region <- fbi %>% filter(Area %in% c("Northeast", "Midwest5", "South6, 7", "West"))

# Geographic Division
fbi_geo_div <- fbi %>% filter(Geographic_Division %in% 
                                c("New England",
                                  "Middle Atlantic",
                                  "East North Central",
                                  "West North Central5", 
                                  "South Atlantic6, 7",
                                  "East South Central",
                                   "West South Central",  
                                  "Mountain",
                                  "Pacific") )

# State
fbi_state <- fbi %>% 
  filter(Region != "Total", !is.na(Region)) 

# Percent Change
fbi_percent_change <- fbi_state %>% 
  filter(Year %in% "Percent change")

# States Data
fbi_state <- fbi_state %>% 
  filter(Year != "Percent change",
         Area != c("New England","Middle Atlantic","East North Central",
                   "West North Central5",
                   "South Atlantic6, 7",
                   "East South Central",
                   "West South Central",
                   "Mountain",
                   "Pacific")
         )

# Delete digits at the end of some Areas
for(i in c(",","6","7","8","9", "5")){
    fbi_state$Area <- str_remove_all(fbi_state$Area, i)
}

head(fbi_state)
```

On convertit certaines colonnes dans leurs types naturels.

```{r}
fbi_state <- fbi_state %>% 
    mutate_at(vars(Population2:`Motor vehicle theft` ),funs(as.numeric)) %>% 
    rename(State = Area) %>%
    mutate_at(vars(c(State, Region:Year)), funs(as.factor))
names(fbi_state) <- c("Region",
                      "Geographic_Division",
                      "State",
                      "Year",
                      "Population",
                      "Violent_crime",
                      "Murder_and_nonnegligent_manslaughter",
                      "Rape(revised definition)",
                      "Robbery",
                      "Aggravated_assault",
                      "Property_crime",
                      "Burglary",
                      "Larceny_theft",
                      "Motor_vehicle_theft")
```

```{r}
head(fbi_state)
```

Ceci était un exemple de nettoyage de données que l'on a effectué. Pour les autres tableaux, la méthode est sensiblement la même et nous obtenons alors des données au format tidy que nous pouvons plus facilement manipuler avec R.

Par ailleurs, il est important de noter que "Burglary", "Larceny_theft" et "Motor_vehicle_theft" sont des sous-catégories de "Property_crime", tandis que "Murder_and_nonnegligent_manslaughter", "Rape(revised definition)", "Robbery"et "Aggravated_assault" sont des sous-catégories de "Violent_crime".

## 3. Visualisation des données

#### 3.1 Analyse des données pour la criminalité en fonction de l'année

Voici à quoi ressemble le tableau correspondant :

```{r}
fbi_cleaned_names <- read_csv("fbi_cleaned_names.csv")
head(fbi_cleaned_names, n=6)
```

On va commencer par changer le type et transformer le Data Frame en Time Series.

```{r}
pass.ts <- ts(as.matrix(fbi_cleaned_names[,2:11]), start = 2000)
```

Dans un premier temps, on veut avoir une vision d'ensemble de l'évolution de la criminalité en fonction des années.

```{r }
fbi_total <- fbi_cleaned_names %>% dplyr::summarise(year = year,sum_crime = rowSums(fbi_cleaned_names[,c('violent_crime2','property_crime')]))
total.ts <- ts(as.matrix(fbi_total[,2]), start = 2000)
autoplot(total.ts, )+geom_smooth()+labs(y = 'Total Crime')
```

On remarque que la criminalité globale diminue au fil des années. Cependant, en jetant un coup d'oeil au tableau, on remarque directement que le nombre de 'Property_crime' est beaucoup plus élevé que le nombre de 'Violent_crime'. Par conséquent, la courbe tracée ci-dessus est représentative de l'évolution de "Property_crime".

On va maintenant tracer l'évolution temporelle de certains crimes dont les nombres enregistrés sont nombreux : property_crime, burglary, larceny_theft, violent_crime, motor_vehicle_theft.

```{r}
autoplot(facets =TRUE, pass.ts[,c('property_crime',
                                  'violent_crime2')])+
  geom_smooth()+labs(y='crime')
```

```{r}
autoplot(facets =TRUE, pass.ts[,c('burglary',
                                  'larceny_theft',
                                  'motor_vehicle_theft')])+
geom_smooth()+labs(y='crime')
```

Deux phénomènes sont visibles. On remarque que property_crime est en constante décroissance alors que violent_crime décroît à partir de 2007 mais commence à recroître à partir de 2015.

-   Pour le premier phénomène, on peut interpéter cela par une meilleure prospérité (au moins jusqu'à la crise de 2007 et après 2011) . Les gens ont moins ressenti l'obligation de faire des vols ou des cambriolages au fil des années. Aujourd'hui, les jeunes, majoritairement responsables de ce type de crime, passent plus de temps sur les réseaux sociaux que dehors, ce qui peut expliquer cette diminution. Cependant, il ne faut pas se tromper : les crimes liés aux cambriolages sont beaucoup plus nombreux que les crimes violents.

-   On peut fournir plusieurs explications au deuxième phénomène. Premièrement, on observe rapidement une constante croissance de la population depuis 2000. Souvent, une telle augmentation est due à de nouvelles naissances et un vieillissement global de la population. Par conséquent, la population vieillissante est moins encline à faire des crimes. Par ailleurs, la décroissance coïncide aussi avec l'élection d'Obama qui représentait un espoir pour l'Amérique, et notamment les minorités qui sont victimes et acteurs de la criminalité. On parle souvent de "l'effet Obama". Cet effet a été renouvelé en 2012 lors de sa seconde élection. Cependant, cet effet s'essoufle vers 2014 et avec l'élection de Trump en 2016, violent_crime réaugmente. Cela est sûrement due à la défiance des minorités envers la politique de Trump. Par ailleurs, il faut aussi prendre en compte la récession après la crise financière de 2007 qui a sûrement joué un rôle dans cette diminution de violent_crime à cette période., les gens cherchent plutôt des moyens 'malins' d'arnaquer et non à commettre des crimes.

#### 3.2 Visualisation de la criminalité en 2019

Nous allons maintenant nous concentrer sur les données de 2019, et notamment la répartition par Etats.

Dans un premier temps, on peut observer quels sont les crimes les plus commis en 2019.

```{r}

x1<- c("murder_and_nonnegligent_manslaughter",
       "rape_legacy_definition_4",            
       "robbery",                             
       "aggravated_assault",                     
       "burglary",                             
       "larceny_theft",                       
       "motor_vehicle_theft")

y1<-as.numeric(fbi_cleaned_names[20,x1])

z1 <- c("Violent", "Violent", "Violent", 'Violent', 'Property','Property', 'Property')

data <- data.frame(names = x1, value = y1, type_crime = z1)
# Barplot
ggplot(data, aes(x=(reorder(names, value)), y=value, color = type_crime)) + 
  geom_bar(stat = "identity") +
  theme(legend.position="left")+
  coord_flip()+
  labs(x = 'Nom des crimes')
```

On remarque, comme à la partie précédente, que les crimes de propriétés sont beaucoup plus nombreux, ce qui est normal car ces crimes sont réalisés pour de l'argent et non par seul but d'agression.

Nous allons maintentant nous concentrer sur les Etats.

```{r}
fbi_state <- read.csv('fbi_state.csv')
fbi_state <- fbi_state %>% filter(Year %in% c('2019'))
head(fbi_state, n=10)
```

On va maintenant visualiser la criminalité par Etat sur une carte des Etats-Unis.

```{r}
library(maps)
us_states <- map_data("state")
fbi_state$region <- tolower(fbi_state$State)
us_states_crime <- left_join(us_states, fbi_state)
head(us_states_crime)
```

```{r}
p0 <- ggplot(data = us_states_crime,
             mapping = aes(x = long, y = lat, 
                           group = group, 
                           fill = (Violent.crime3/Population2)*10000))

p1 <- p0 + geom_polygon(color = "gray90", size = 0.1) +
    coord_map(projection = "albers", lat0 = 39, lat1 = 45) 


p2 <- p1 + scale_fill_gradient(low = "white", high = "#CB454A") +
        labs(title = "Violent Crime per 10000 inhabitants in each State") 
p2 + theme_map() + labs(fill = "Number")
```

```{r}
p0 <- ggplot(data = us_states_crime,
             mapping = aes(x = long, y = lat,
                           group = group, 
                           fill = (Property.crime/Population2)*10000))

p1 <- p0 + geom_polygon(color = "gray90", size = 0.1) +
    coord_map(projection = "albers", lat0 = 39, lat1 = 45) 

p1 + labs(title = "Property Crime per 10000 inhabitants in each State") + 
  theme_map() +
  labs(fill = "Number")
```

On remarque que le Sud des Etats-Unis et la Floride sont les régions où le nombre de crimes est le plus grand pour 10,000 habitants. En effet, cette échelle est représentative de la criminalité car le centre des Etats-Unis étant moins peuplé, il est sûr que le nombre de crimes sera plus faible dans cette région. Dans la suite, nous allons aussi étudier l'influence de la police sur la criminalité et voir si les théories économiques, indiquant une baisse de criminalité avec un plus grand nombre de policiers, sont vérifiées en pratique.

```{r}
police_state <- readr::read_csv('police_state.csv')
fbi_state2019 <- readr::read_csv('fbi_state.csv') %>% filter(Year==2019)

police_state <- select(police_state, 
                       c("State","Total_law_enforcement_employess"))
police_state <- police_state[-c(1,2),]
police_state <- rename(police_state, 
                       Total=Total_law_enforcement_employess)



fbi_state2019 <- mutate(fbi_state2019,
                        Total_Crime = rowSums(fbi_state2019[c(7,12)]))
fbi_state2019[,"State"] <- apply(X=fbi_state2019[,"State"],
                                                1, FUN=toupper)


data_joined <- dplyr::left_join(police_state, fbi_state2019)
data_joined[,"Total"] <- apply(data_joined[,"Total"],
                                 1, FUN=as.integer)

data_joined <- mutate(data_joined, 
                      Police_rate= Total/Population2*10000)
data_joined <- mutate(data_joined,
                      Violent_Crime_Rate= `Violent crime3`/Population2*10000)
data_joined <- mutate(data_joined,
                      Property_Crime_rate= `Property crime`/Population2*10000)
data_joined <- mutate(data_joined, 
                      Crime_Rate = Property_Crime_rate+Violent_Crime_Rate)
mycols <- c("#0073C2FF", "#EFC000FF", "#868686FF", "#CD534CFF")

fbi_region <- fbi_state2019[c(2,6,7,12,16)] %>% group_by(Region)%>%
  summarise_if(is.numeric,sum)

fbi_region <- fbi_region %>%
  arrange(desc(Region)) %>%
  mutate(lab.ypos = cumsum(Total_Crime) - 0.5*Total_Crime)
```

```{r}
ggplot(fbi_region, aes(x = "", y = Total_Crime, fill = Region)) +
  geom_bar(width = 1, stat = "identity", color = "white") +
  coord_polar("y", start = 0)+
  geom_text(aes(y=lab.ypos, label = Total_Crime), color = "white")+
  scale_fill_manual(values = mycols) +
  theme_void()+
  labs( title="Number of crimes for each region")
```

```{r}
ggplot(data=fbi_region) +
  geom_bar(data = fbi_region, aes(x = Region,
                                  y = Total_Crime/Population2*10000), 
           width = 0.8, 
           stat = 'identity', 
           fill="#0073C2FF") +
  geom_bar(data = fbi_region, 
           aes(x = Region, 
               y = `Property crime`/Population2*10000), 
           width = 0.7, 
           stat = 'identity',
           fill = "#EFC000FF") +
  geom_bar(data = fbi_region , 
           aes(x = Region, y = `Violent crime3`/Population2*10000), 
           width = 0.6, 
           stat = 'identity', 
           fill = "#CD534CFF") +
  theme_classic()+
  labs(y="Number of crimes for 10.000 inhabitants",
       subtitle = "Blue:Total of crimes, Yellow:Property crimes, 
       Red:Violent crimes")
```

On a choisi de représenter dans un premier temps ces deux visualisations car on observe que le nombre de crimes est plus élevé dans le Sud et l'Ouest des Etats-Unis.En mettant en parallèle avec la criminalité pour 10,000 habitants, on en déduit que le nombre de crime est élevé à l'Ouest parce qu'il y a beaucoup de population. On en déduit aussi que la criminalité dans le Sud est la plus élevée des Etats-Unis.

On va maintenant étudier l'influence de la Police sur la criminalité. La question logique qu'on peut se poser est la suivante : Un plus grand nombre de policiers implique-t-il nécessairement un moins grand nombre de crimes ?

Comme précedemment, on va prendre le nombre de policiers pour 10,000 habitants et le nombre de crimes pour 10,000 habitants.

```{r}
ggplot(data_joined, 
       mapping=aes(x=Police_rate, 
                   y=Crime_Rate, color=Region))+
  geom_point(size=3)+
  labs(x="Number of policemen for 10.000 inhabitants",
       y="Number of crimes for 10.000 inhabitants")
ggplot(data_joined %>% filter(Region=="South"),
       mapping=aes(x=Police_rate, y=Crime_Rate))+
  geom_point(size=3, color='red')+geom_smooth(method=lm)+
  labs(x="Number of policemen for 10.000 inhabitants", 
       y="Number of crimes for 10.000 inhabitants")+
  labs(title = "South")
        
ggplot(data_joined %>% filter(Region=="West"), 
       mapping=aes(x=Police_rate, y=Crime_Rate))+
  geom_point(size=3, color='red')+geom_smooth(method=lm)+
  labs(x="Number of policemen for 10.000 inhabitants",
       y="Number of crimes for 10.000 inhabitants")+
  labs(title = "West")
ggplot(data_joined %>% filter(Region=="Midwest"),
       mapping=aes(x=Police_rate, y=Crime_Rate))+
  geom_point(size=3, color='red')+geom_smooth(method=lm)+
  labs(x="Number of policemen for 10.000 inhabitants",
       y="Number of crimes for 10.000 inhabitants")+
  labs(title = "Midwest")
ggplot(data_joined %>% filter(Region=="Northeast"), 
       mapping=aes(x=Police_rate, y=Crime_Rate))+
  geom_point(size=3, color='red')+geom_smooth(method=lm)+
labs(x="Number of policemen for 10.000 inhabitants",
     y="Number of crimes for 10.000 inhabitants")+
  labs(title = "Northeast")
```

```{r}
ggplot(data_joined, mapping=aes(x=Police_rate, y=Crime_Rate, color=Region))+geom_smooth(method=lm)+geom_point(size=3)+
  labs(x="Number of policemen for 10.000 inhabitants", 
       y="Number of crimes for 10.000 inhabitants")
```

-   Le nuage de points indiquant taux de criminalité en fonction du nombre de policier pour 10.000 habitants dans la région "South" permet d'obtenir une bonne régression linéaire. Elle montre donc une proportionnalité entre ces deux mesures. Plus il y a de police déployée dans un état, plus le taux de criminalité y est important. On observe donc le phénomène inverse que dans la région "West". Essayons d'expliquer cela en analysant d'abord le rapport à la violence de cette région.

-   Le "South" est connu depuis longtemps pour être une région particulièrement violente. Les visualisations précédent le prouvent d'ailleurs puisque c'est celle où il y a le plus de crimes et où le taux de criminalité est le plus élevé aux États-Unis. Ainsi, peu importe le nombre de policiers, cette partie des Etats-Unis serait encline au crime. Il y a plusieurs tentatives d'explications à cela.

-   D'abord, les "Southern men" semblent avoir une "culture de l'honneur" importante. Une étude a été publiée par "the Journal of Personality and Social Psychology" lors de laquelle des gens ont été insulté aléatoirement dans les régions "South" and "North". Les "Southern men" réagissent en moyenne beaucoup plus agressivement que les autres. De plus, on sait que pauvreté et criminalité sont étroitement liées. Or la région "South" est très pauvre. Effectivement, les états avec les "revenus par tête" les plus bas se trouvent dans le "South" (Mississipi, West Virginia, Arkansas,...). Enfin, un dernier facteur qui peut être pris en compte est le climat. Les fortes chaleurs dans le "South" pourraient favoriser la criminalité car les conditions de vie sont alors plus difficiles. Tous ces éléments pris en compte peuvent expliquer le pourquoi de cette criminalité dans cette région qui est ancrée culturellement depuis longtemps. La corrélation entre policiers et criminalité peut alors être expliquée par les efforts mis en place pour freiner cette criminalité. Plus d'employés de police sont déployés dans les états les plus touchés. Mais contrairement à la région "West", cela ne semble pas avoir un réel impact.

## 4. Conclusion

Grâce à ce projet, on peut se rendre compte qu'une bonne visualisation des données facilite l'interprétation permet d'identifier certains comportements, que ce soit en fonction du temps ou de l'espace. D'autres tables auraient pu être jointes pour accentuer un peu plus l'analyse, notamment le lien entre le nombre de personnes issus de minorités dans un Etat et la criminalité. Les tables fournies par le F.B.I sont exhaustives, donc quiconque souhaitant prolonger l'analyse de ce projet pourra proposer de nombreux angles d'attaque.
